【裁判字號】    94,易,1181
【裁判日期】    950630
【裁判案由】    違反毒品危害防制條例
【裁判全文】
臺灣臺南地方法院刑事判決              94年度易字第1181號
公  訴  人  臺灣臺南地方法院檢察署檢察官
被      告  甲○○
上列被告因違反毒品危害防制條例案件，經檢察官提起公訴（94
年度毒偵字第2634號），被告於準備程序期日就被訴事實為有罪
之陳述，本院合議庭裁定由受命法官獨任進行簡式審判程序，判
決如下：
    主  文
甲○○連續施用第二級毒品，累犯，處有期徒刑陸月，如易科罰
金，以佰元折算壹日，扣案之吸食器肆支均沒收。
    事  實
一、甲○○曾因違反毒品危害防制條例之施用毒品案件，經本院
    以八十九年度毒聲字第八五號裁定送觀察、勒戒後，因認有
    繼續施用毒品傾向，經本院於民國八十九年二月十五日，以
    八十九年度毒聲字第四六四號裁定令入戒治處所施以強制戒
    治一年，期間因遭撤銷停止戒治，再度入戒治處所施以強制
    戒治，而於九十一年四月二日經強制戒治執行完畢期滿出監
    ，並經臺灣臺南地方法院檢察署檢察官於九十一年四月二十
    九日，以九十一年度戒毒偵字第一七九號為不起訴處分確定
    。其復於九十二年間因違反毒品危害防制條例案件，經臺灣
    高等法院臺南分院判處有期徒刑八月確定，甫於九十四年一
    月三十一日（起訴書誤載為二月八日）縮刑期滿執行完畢。
    詎甲○○仍未戒除毒癮，於前揭強制戒治執行完畢釋放後五
    年內，復基於施用第二級毒品安非他命之概括犯意，自九十
    四年八月初某日起，至同年十月三日止，在臺南市○○路○
    段三０七巷二二號四樓之一租住處內，以吸食器承接燒烤方
    式，連續施用第二級毒品安非他命多次。嗣甲○○因案通緝
    ，為警於九十四年十月四日二十二時許，在上開租住處逮捕
    ，並扣得其所有供施用毒品安非他命所用之吸食器四支，經
    警於同日二十三時十分許採集其尿液送驗後，因檢驗結果呈
    安非他命陽性反應，而查知上情。
二、案經臺南市警察局第二分局報請臺灣臺南地方法院檢察署檢
    察官偵查起訴。
    理  由
一、本件係經被告甲○○於本院當庭表示認罪，而以簡式審判程
    序加以審理，此有本院九十五年六月二十七日準備程序筆錄
    及同日審判筆錄各一份附卷足憑，則依據刑事訴訟法第二百
    七十三條之二、同法第一百五十九條第二項之規定，本件不
    適用傳聞法則有關限制證據能力之相關規定，合先敘明。
二、上揭事實業據被告甲○○於本院審理時坦承不諱，並當庭為
    認罪之表示（見本院卷九十五年六月二十七日審判筆錄），
    而被告經警採集之尿液檢體送驗結果，亦呈安非他命陽性反
    應，此有長榮大學毒物研究中心於九十四年十月二十一日出
    具之確認報告及臺南市警察局第二分局偵辦毒品危害防制條
    例案送驗尿液年籍對照表各一紙在卷可稽。又被告前因違反
    毒品危害防制條例之施用毒品案件，經本院以八十九年度毒
    聲字第八五號裁定送觀察、勒戒後，因認有繼續施用毒品傾
    向，經本院於八十九年二月十五日，以八十九年度毒聲字第
    四六四號裁定令入戒治處所施以強制戒治一年，期間因遭撤
    銷停止戒治，再度入戒治處所施以強制戒治，而於九十一年
    四月二日經強制戒治執行完畢期滿出監，並經臺灣臺南地方
    法院檢察署檢察官於九十一年四月二十九日，以九十一年度
    戒毒偵字第一七九號為不起訴處分確定乙情，亦有臺灣高等
    法院被告前案紀錄表及前揭不起訴處分書在卷可考，此外復
    有扣案之安非他命吸食器四支可資佐證。綜上，本件事證明
    確，被告施用第二級毒品安非他命之犯行，堪以認定，應依
    法論科。
三、查安非他命屬毒品危害防制條例第二條第二項第二款所規定
    之第二級毒品，故核被告所為，係犯毒品危害防制條例第十
    條第二項之施用第二級毒品罪。被告非法持有第二級毒品安
    非他命之低度行為，已為其進而施用之高度行為所吸收，不
    另論罪。其先後多次施用第二級毒品之犯行，時間緊接，犯
    罪構成要件相同，顯係基於概括犯意反覆為之，為連續犯，
    應依刑法第五十六條之規定論以一罪，並依法加重其刑。又
    被告有如事實欄所載執行完畢之前科紀錄，此有臺灣高等法
    院被告前案紀錄表可稽，其於有期徒刑執行完畢後五年之內
    ，再犯本件有期徒刑以上之罪，為累犯，應依刑法第四十七
    條之規定加重其刑，並依刑法第七十條之規定，遞加重之。
    爰審酌被告之犯罪動機、目的、手段及曾因施用毒品案件，
    經觀察、勒戒及戒治執行程序後，仍再犯本件之罪，顯見其
    毫無悔意，戒癮之意志力甚為薄弱，惟念及其施用毒品之犯
    行，在本質上乃屬戕害身心健康之行為，其尚未有嚴重破壞
    社會秩序或侵害他人權益之情形，且能坦承犯行，犯罪後之
    態度良好等一切情狀，量處如主文所示之刑並諭知如易科罰
    金之折算標準，以資懲儆。扣案之吸食器四支均係被告所有
    ，且屬供被告施用毒品所用之物，均應依刑法第三十八條第
    一項第二款之規定，宣告沒收之，附此敘明。
據上論斷，應依刑事訴訟法第二百七十三條之一第二項、第二百
九十九條第一項前段，毒品危害防制條例第十條第二項，刑法第
十一條前段、第五十六條、第四十七條、第四十一條第一項前段
、第三十八條第一項第二款，罰金罰鍰提高標準條例第二條，判
決如主文。
本案經檢察官乙○○到庭執行職務。
中    華    民    國    95    年     6    月    30    日
                  刑事第六庭    法  官  張瑛宗
以上正本證明與原本無異。
如不服本判決，應於判決送達後10日內，向本院提出上訴狀。
                                書記官  方秀貞
中    華    民    國    95    年     6    月    30    日
附錄本案論罪科刑法條
毒品危害防制條例第10條
施用第一級毒品者，處 6 月以上 5 年以下有期徒刑。
施用第二級毒品者，處 3 年以下有期徒刑。


司法院資訊處製作；財團法人民間司法改革基金會備份。
